【裁判字號】    98,訴,363
【裁判日期】    980220
【裁判案由】    毒品危害防制條例
【裁判全文】
臺灣板橋地方法院刑事判決               98年度訴字第363號
公  訴  人  臺灣板橋地方法院檢察署檢察官
被      告  甲○○
                    （另案於臺灣臺北監獄臺北分監執行中）
上列被告因毒品危害防制條例案件，經檢察官提起公訴（97年度
毒偵字第9537號），被告於準備程序中為有罪之陳述，經本院合
議庭裁定由受命法官進行簡式審判程序獨任審理，本院判決如下
：
    主  文
甲○○施用第一級毒品，處有期徒刑捌月。扣案之第一級毒品海
洛因（純質淨重壹捌點肆柒公克、零點伍玖公克、零點玖伍公克
及第二級毒品安非他命（毛重貳玖點參壹公克）均沒收銷燬之，
外包裝袋共拾壹只沒收之。
    事  實
一、甲○○前因施用毒品案件，經依臺灣板橋地方法院裁定送觀
    察、勒戒後，認無繼續施用毒品傾向，於民國96年7月10日
    釋放出所，並由臺灣板橋地方法院檢察署檢察官於同年月16
    日以96年度毒偵字第3189號為不起訴處分確定。詎仍不知悔
    改，於觀察、勒戒執行完畢釋放後5 年內，基於施用第一級
    毒品海洛因、第二級毒品甲基安非他命之犯意，於97年11月
    29日下午1 時許，在臺北縣鶯歌鎮○○路338 巷12號住處內
    ，以將第一級毒品海洛因及第二級毒品甲基安非他命混合後
    放入吸食器內燒烤之方式，施用第一級毒品海洛因及第二級
    毒品甲基安非他命一次。嗣經警於同日23時50分許，在臺北
    縣鶯歌鎮○○街307 巷13號前查獲，並扣得海洛因（純質淨
    重18.47 公克、0.59公克、0.95公克）及其外包裝袋8 只、
    安非他命（毛重29.31 公克）及其外包裝袋3只。
二、案經桃園縣政府警察局桃園分局報告臺灣板橋地方法院檢察
    署檢察官偵查起訴。
    理  由
一、按除被告所犯為死刑、無期徒刑、最輕本刑為3 年以上有期
    徒刑之罪或高等法院管轄第一審案件者外，於第一次審判期
    日前之準備程序進行中，被告先就被訴事實為有罪之陳述時
    ，審判長得告知被告簡式審判程序之旨，並聽取當事人、代
    理人、辯護人及輔佐人之意見後，裁定進行簡式審判程序，
    刑事訴訟法第273 條之1 第1 項定有明文。經核本案被告張
    亨勇所犯係死刑、無期徒刑、最輕本刑為3 年以上有期徒刑
    以外之罪，其於準備程序中就被訴事實為有罪之陳述，經法
    官告知簡式審判程序之旨，並聽取公訴人及被告之意見後，
    本院合議庭認宜進行簡式審判程序，爰依首揭規定合議裁定
    由受命法官獨任進行簡式審判程序，合先敘明。
二、上揭事實，業據被告於本院準備程序中與審理時坦承不諱，
    且其於上揭時地為警查獲時所採取之尿液，經送請台灣檢驗
    科技股份有限公司檢驗結果，呈現海洛因代謝物可待因、嗎
    啡類，甲基安非他命代謝物安非他命、甲基安非他命陽性反
    應，有該公司97年12月3 日CH/2008/C0090 及C0093 號濫用
    藥物檢驗報告乙紙附卷可稽，足徵被告前開自白與事實相符
    ，應堪採信。
三、按海洛因、甲基安非他命分別為毒品危害防制條例第2 條第
    2 項第1 款、第2 款所稱之第一、二級毒品，不得施用、持
    有。次按，犯毒品危害防制條例第10條施用第一級、第二級
    毒品之罪者，檢察官應聲請法院裁定，令被告入勒戒處所觀
    察、勒戒，經觀察、勒戒後，檢察官依據勒戒處所之陳報，
    認受觀察、勒戒人無繼續施用毒品傾向者，應即釋放，並為
    不起訴之處分；認受觀察、勒戒人有繼續施用毒品之傾向者
    ，檢察官應聲請法院裁定令入戒治處所強制戒治，其期間為
    6 個月以上，至無繼續強制戒治之必要為止，但最長不得逾
    1 年，強制戒治期滿，應即釋放，由檢察官為不起訴之處分
    。觀察、勒戒或強制戒治執行完畢釋放後，5 年內再犯第10
    條之罪者，應依一般刑事訴訟程序予以起訴論罪科刑，此觀
    諸毒品危害防制條例第20條第1 項、第2 項、第23條第1 項
    、第2 項規定自明。被告既有如犯罪事實欄所示觀察、勒戒
    之紀錄，有臺灣高等法院被告前案紀錄表乙份在卷可佐，本
    件施用毒品案件依前述規定自應予以起訴論罪科刑。是核被
    告所為，係犯毒品危害防制條例第10條第1 項、第2 項之施
    用第一級、第二級毒品罪。其持有第一級、第二級毒品之低
    度行為，應為其後之施用高度行為所吸收，不另論罪。被告
    以一施用行為同時施用第一級、第二級毒品，為想像競合犯
    ，應依刑法第55條規定，從一重論以施用第一級毒品罪。爰
    審酌被告經觀察、勒戒及科刑判決後，仍未能戒絕毒癮，顯
    見其戒絕毒癮之意念非堅，惟念其於犯罪後坦承犯行，態度
    良好，且施用毒品行為，乃屬對自身健康之戕害行為，及其
    犯罪動機、目的、手段等一切情狀，量處如主文所示之刑，
    以資懲儆。扣案第一級毒品海洛因（純質淨重18.4 7公克、
    0.59公克、0.95公克）、安非他命（毛重29.31 公克）係查
    獲之毒品，應依毒品危害防制條例第18條之規定宣告沒收銷
    燬之。至盛裝上開毒品之外包裝袋共11只，與毒品非不可分
    離，係用於包裹毒品，防止其裸露、潮濕，便於持有、攜帶
    施用，係被告所有供其預備施用或施用第一級毒品及第二級
    毒品所用之物，業據其供明在卷，爰依刑法第38條第1 項第
    2 款、第3 項之規定宣告沒收。
據上論斷，應依刑事訴訟法第273 條之1 第1 項、第299 條第1
項前段，毒品危害防制條例第10條第1 項、第2 項、第18條第1
項，刑法第11條前段、第55條、第38條第1 項第2 款、第3 款，
判決如主文。
本案經檢察官賴建如到庭執行職務。
中    華    民    國    98    年    2     月    20    日
               刑事第三庭  法  官  徐子涵
上列正本證明與原本無異。
如不服本判決，應於判決送達後10日內敘明上訴理由，向本院提
出上訴狀 (應附繕本) ，上訴於臺灣高等法院。其未敘述上訴理
由者，應於上訴期間屆滿後20日內向本院補提理由書「切勿逕送
上級法院」。
                           書記官  張桐嘉
中    華    民    國    98    年    2     月    20    日
附錄本案所犯所條全文
毒品危害防制條例第10條
施用第一級毒品者，處 6 月以上 5 年以下有期徒刑。
施用第二級毒品者，處 3 年以下有期徒刑。


司法院資訊處製作；財團法人民間司法改革基金會備份。
